sv: Modifieringsnivå: Övermodifierad; Undermodifierad; Välmodifierad; Annan
hu: Módosítottsági szint: Túlzottan módosított; Alulmódosított; Jól módosított; Egyéb
nb: Modifikasjonsgrad: Overmodifisert; Undermodifisert; Godt modifisert; Annet
es: Nivel de modificación: Demasiado modificado; Poco modificado; Bien modificado; Otro
hr-HR: Razina modifikacije: Previše modificirano; Nedovoljno modificirano; Dobro modificirano; Ostalo
pl: Poziom modyfikacji: Przewysoce rozluźniony; Słabo rozluźniony; Dobrze rozluźniony; Inny
zh-TW: 麥芽改質程度: 溶解過度; 溶解不足; 充分溶解; 其他
bg-BG: Ниво на модификация: Прекомерно модифициран; Недостатъчно модифициран; Добре модифициран; Друго
tr: Modifikasyon seviyesi: Fazla modifiye edilmiş; Az modifiye edilmiş; İyi modifiye edilmiş; Diğer
ru: Степень модификации: Перемодифицированный; Недомодифицированный; Хорошо модифицированный; Другое
de: Modifikationsgrad: Überlöst; Unterlöst; Gut gelöst; Sonstige
ko: 수정 수준: 과도하게 변형됨; 덜 변형됨; 잘 변형됨; 기타
pt-PT: Nível de modificação: Excessivamente modificada; Insuficientemente modificada; Bem modificada; Outro
vi: Mức độ sửa đổi: Biến đổi nhiều; Biến đổi ít; Biến đổi tốt; Khác
fi: Muokkaustaso: Liikaa muokattu; Liian vähän muokattu; Hyvin muokattu; Muu
sk-SK: Stupeň modifikácie: Príliš modifikované; Nedostatočne modifikované; Dobre modifikované; Iné
zh-CN: 改性程度: 过度改性; 改性不足; 完全改性; 其他
da: Ændringsniveau: Overmodificeret; Undermodificeret; Velmodificeret; Andet
en: Modification level: Over-modified; Under-modified; Well-modified; Other
lt-LT: Modifikacijos lygis: Per daug modifikuota; Per mažai modifikuota; Gerai modifikuota; Kita
it: Livello di modifica: Eccessivamente modificato; Poco modificato; Ben modificato; Altro
th: ระดับการปรับเปลี่ยน: ปรับแต่งมากเกินไป; ปรับแต่งน้อยเกินไป; ปรับแต่งพอดี; อื่นๆ
nl: Modificatiegraad: Overgemodificeerd; Ondergemodificeerd; Goed gemodificeerd; Overig
ja: 変更レベル: 過溶融; 溶融不足; 十分に溶融; その他
cs: Úroveň modifikace: Příliš modifikované; Nedostatečně modifikované; Dobře modifikované; Jiné
ro-RO: Nivel de modificare: Supra-modificat; Sub-modificat; Bine modificat; Altele
sl-SI: Stopnja modifikacije (razgradnje slada): Prekomerno modificirano; Premalo modificirano; Dobro modificirano; Drugo
pt-BR: Malte nível de modificação: Supermodificado; Submodificado; Bem modificado; Outro
el: Επίπεδο τροποποίησης βύνης: Υπερ-τροποποιημένο; Υπο-τροποποιημένο; Καλά-τροποποιημένο; Άλλο
fr: Degré de modification: Sur-modifié; Sous-modifié; Bien modifié; Autre